臺灣板橋地方法院刑事判決　　　　　　　　94年度易字第61號
公　訴　人　臺灣板橋地方法院檢察署檢察官
被　　　告　丙○○
上列被告因違反著作權法案件，經檢察官提起公訴（九十三年度
偵字第一六八三七號），被告於準備程序進行中就被訴事實為有
罪之陳述，經告知簡式審判程序之旨，並聽取當事人之意見後，
本院裁定由受命法官獨任進行簡式審判程序，判決如下：
    主  文
丙○○連續明知係侵害著作財產權之重製光碟而散布，處有期徒
刑捌月，緩刑貳年，緩刑期內並付保護管束。
扣案如附表所示之重製光碟、寄貨單收據貳張及進貨單收據壹拾
壹張均沒收。
    事實及理由
一、犯罪事實：
    丙○○明知如附表所示之「驚爆危樓校園篇」等視聽著作，
    分別由臺灣專屬授權人普威爾國際股份有限公司、木棉花國
    際股份有限公司、群英社國際股份有限公司等享有在臺發行
    權、重製權及出租權等著作財產權之專有權利，為受我國著
    作權法保護之著作物，非經前揭擁有著作財產權公司之同意
    或授權，不得擅自重製或散布該等著作，竟基於散布侵害著
    作財產權之重製光碟之概括犯意，自民國九十三年七月初某
    日起，向真實姓名年籍不詳之林姓成年男子（檢察官另案偵
    辦），陸續以每片新台幣（下同）三百元之代價購買由不詳
    人在不詳地點所違法重製上揭著作物之盜版光碟後，在臺北
    縣各處網路咖啡店，利用電腦連結網路，透過雅虎奇摩之「
    ＳＡＹＬＹ２００１」、「ＳＡＹＬＹ２００５」拍賣帳戶
    刊登販賣上揭盜版光碟訊息，以每片約三百五十元出售予不
    特定人牟利，迨買受人拍定後，由買受人則將貨款匯入丙○
    ○於臺灣中小企業銀行竹東分行帳號0000000000
    0號帳戶內，待丙○○收到貨款後，再以快遞將上揭盜版光
    碟寄至買受人指定之處所，而以此方式連續散布上開侵害著
    作財產權之重製光碟。嗣於九十三年十一月二十六日十一時
    五十八分許，為警在丙○○位於臺北縣板橋市○○路二七巷
    六弄十二之四號住處查獲，並當場扣得如附表所示之盜版光
    碟及被告所有之寄貨單收據二張及進貨單收據十一張等物。
二、證據名稱：
    (1)被告丙○○於警、偵訊及本院審理時之自白、(2)告訴人木
    棉花國際股份有限公司之代理人甲○○、群英社國際股份有
    限公司之代理人乙○○、普威爾國際股份有限公司之代理人
    吳旭飛等之指訴、(3)告訴人提出之「行政院新聞局錄影節目
    審查及格證明書」、專屬授權書、原產地證明、告訴人公司
    營利事業登記證、鑑定報告書、(4)被告於奇摩網站上拍賣盜
    版光碟之列印網頁資料、被告於臺灣中小企業銀行竹東分行
    之前揭帳戶開戶基本資料、現場查獲照片六幀、(5)扣案如附
    表所示之重製光碟、寄貨單收據二張及進貨單收據十一張等
    物。
三、又著作權法第九十一條之一雖經總統於九十三年九月一日修
    正公布，同年月三日生效，然被告乃連續行為跨越該法修正
    前後，且其犯行係於著作權法修正生效後方因查獲而終止，
    應逕行適用修正後著作權法第九十一條之一第三項，無比較
    新舊法之餘地，附此敘明。
四、爰審酌被告之素行、犯罪之動機、目的、手段、所生危害及
    犯罪後態度等一切情狀，量處如主文所示之刑。末查被告未
    曾受有期徒刑以上刑之宣告，有臺灣高等法院被告全國前案
    紀錄表在卷可稽，因一時失慮，偶罹刑典，事後已坦承犯行
    ，深具悔意，經此刑之宣告後，應知警惕而無再犯之虞，本
    院因認暫不執行其刑為當，予以宣告緩刑二年，惟為確實使
    被告有正確之法律觀念，並提供必要之協助及督促，且依其
    所犯情節認有加以追蹤觀護之必要，亦併依刑法第九十三條
    第一項之規定，宣告緩刑期內付保護管束，俾由地方法院檢
    察署之觀護人予以適當之督促，並發揮附條件緩刑制度之立
    意，以觀後效。
五、應適用之法條：
    依刑事訴訟法第二百九十九條第一項前段、第二百七十三條
    之一第一項、第三百十條之二、第四百五十四條第一項，著
    作權法第九十一條之一第三項、第九十八條，刑法第十一條
    前段、第五十六條、第七十四條第一款、第九十三條第一項
    ，判決如主文。
六、如不服本判決，得自收受送達之翌日起十日內向本院提出上
    訴狀（須附繕本）。
本案經檢察官郭學廉到庭執行職務。
中　　華　　民　　國　　94　　年　　2 　　月　　22　　日
                  刑事第一庭    法　官  李  幼  妃
以上正本證明與原本無異
如不服本判決應於送達後10日內向本院提出上訴狀
                                書記官　強  梅  芳
中　　華　　民　　國　　94　　年　　2 　　月　　25　　日
附表：
┌──┬───────────┬───┐
│編號│名稱　　　　　　　　　│數量　│
├──┼───────────┼───┤
│一　│驚爆危機校園篇　　　　│六片　│
├──┼───────────┼───┤
│二　│新世紀福音戰士　　　　│十片　│
├──┼───────────┼───┤
│三　│少年偵探推理絆　　　│九片　│
├──┼───────────┼───┤
│四　│機動戰士鋼彈0083　　　│一片　│
├──┼───────────┼───┤
│五　│機動戰士鋼彈F91　　　 │一片　│
├──┼───────────┼───┤
│六　│機動戰士SEED遙遠破曉　│一片　│
├──┼───────────┼───┤
│七　│機動戰士SEED虛空戰場　│二片　│
└──┴───────────┴───┘
附錄本案論罪科刑法條全文：
著作權法第九十一條之一
擅自以移轉所有權之方法散布著作原件或其重製物而侵害他人之
著作財產權者，處三年以下有期徒刑、拘役，或科或併科新臺幣
五十萬元以下罰金。
明知係侵害著作財產權之重製物而散布或意圖散布而公開陳列或
持有者，處三年以下有期徒刑，得併科新臺幣七萬元以上七十五
萬元以下罰金。
犯前項之罪，其重製物為光碟者，處六月以上三年以下有期徒刑
，得併科新臺幣二十萬元以上二百萬元以下罰金。但違反第八十
七條第四款規定輸入之光碟，不在此限。
犯前二項之罪，經供出其物品來源，因而破獲者，得減輕其刑。
